# 亏损合同问题

提问人：pentaxxx 时间：2014-03-20 21:01:40
请教：
1 、待执行合同，包括部分履行义务的合同，是否是说只要合同没完成，都叫待执行合同？
2 、当合同成本很可能会超过合同总收入时，应立即将预计损失确认为费用。〔IAS 11第 36 段〕。 这里的合同成本是否是预计总成本，这里的合同总收入是否是预计总收入？ 这里的费用是否是广义的费用？即可能包括主营业务成本也包括营业外支出？ 这里的预计损失即为合同总成本与合同总收入的差额全额，而跟完工百分比没有关系？
3 、这样一种情况，签订合同时并不是亏损合同，执行一段时间后，由于某种原因需要重估合同总收入或者合同总成本导致变成亏损合同，那么，此时的预计亏损是否依然是合同总收入与合同总成本的差额？
例如，合同总收入 100 ，合同总成本 80 。月末实际发生成本 64 ，根据完工百分比法，确认收入 80 。下月，由于对收入存在疑虑，将合同总收入调整为 60 ，需冲减收入 20 。现在由于收入少于成本，预计发生亏损。因此，此时是否应就80-60=20 确认营业外支出？
但此时由于实际成本为 64 ，实际亏损为60-64=-4， 而合同预计总的亏损为 20 ，是否只需确认 16 的营业外支出？

回答人：chenyiwei
1 、待执行合同（executory contract）的定义：指合同各方尚未履行任何合同义务，或部分地履行了同等义务的合同。这个概念主要强调的是：在一个双方权利和义务对等的平等主体之间的商务合同中，尚未履行的合同义务不构成任何一方的“现时义务”，各方都不会因为待履行的合同义务的存在而导致确认资产或负债。 2 、预计损失＝（合同总收入－累计已确认的收入）－（合同预计总成本－累计已结转的成本）。“费用”为广义理解，即计入损益。就你说的例子而言，合同预计总收入 60 ，总成本 80 ，完工进度 80 ％，则累积应确认收入 48 （需冲回原确认的收入 32 ），累计确认亏损 48 － 64 ＝ 16 ；同时预计未来将确认亏损为 4 （剩余合同收入 12 －剩余合同成本 16 ），所以应确认的亏损合同损失为 4 （我个人不赞同确认为营业外支出）。

提问人：pentaxxx 时间：2014-03-20 22:21:18
感谢陈版回复。
继续发问：
1 、如果合同双方的合同义务并不是同步的，比如一手交钱一手交货，是否不属于待执行合同？ 比如设计合同，工作进度与付款进度往往是不同步的。
2 、一般的建筑设计合同，到底是通过收入准则规范，还是建造合同准则？ 觉得有点模棱两可。 建造合同说是建造某某资产的合同，那么建筑设计是否属于建造资产？ 建造的资产是否一定要属于建造方？

回答人：chenyiwei
1 、是。不同步的情况表明在同一时点上双方的履约进度不同步，则履约进度较高的一方对另一方享有净债权。 2 、单纯提供设计服务适用提供劳务；作为一个整体的总包且各部分难以分拆时，整体上适用建造合同。

提问人：pentaxxx 时间：2014-03-21 11:45:57
如果说设计服务的合同并不是待执行合同，那是否合同亏损并不按照亏损合同处理？
另外，合同开始时并不是亏损，在执行一段时间后，调整了合同总收入或总成本导致合同亏损，此时应如何处理？
是作为合同无法可靠估计结果去考虑还是作为亏损合同去考虑？ 还是说以上不是互相独立的，要整体考虑

回答人：chenyiwei
对已执行的合同提取亏损准备，应按前面我回复的方法处理。

回答人：chenyiwei
并不是只有待执行合同才按照亏损合同处理，中国或有事项准则的表述容易使人误解，实际上IAS 37并不是这样写的。所以是否提取亏损合同准备，与该合同是否属于待执行合同无关。